【裁判字號】    92,訴,436
【裁判日期】    921103
【裁判案由】    毒品危害防制條例
【裁判全文】
臺灣士林地方法院刑事判決                          九十二年度訴字第四三六號
    公  訴  人  臺灣士林地方法院檢察署檢察官
    被      告  甲○○
右列被告因毒品案件，經檢察官提起公訴（九十二年度毒偵字第七一二號）及移
辦（台灣板橋地方法院檢察署九十二年度毒偵字第一九八三號），本院合議庭評議由
受命法官獨任，逕以簡式審判程序判決如左：
    主  文
甲○○連續施用第一級毒品，處有期徒刑捌月，扣案第一級毒品海洛因壹包（驗餘淨
重零點零貳公克）、附表編號殘渣袋均沒收銷燬；又連續施用第二級毒品，處有期
徒刑伍月，扣案第二級毒品安非他命壹包（驗餘淨重參點參貳公克）、附表編號、
、、殘渣袋均沒收銷燬、吸食器捌個沒收。應執行有期徒刑壹年，扣案之第一
級毒品海洛因壹包（驗餘淨重零點零貳公克）、第二級毒品安非他命壹包（驗餘淨重
參點參貳公克）、附表編號、、、殘渣袋均沒收銷燬、吸食器捌個沒收。
    事  實
一、甲○○有違反麻醉藥品管理條例等前科（不構成累犯），曾因施用毒品案件，經
    強制戒治期滿，由台灣桃園地方法院檢察署檢察官於民國九十一年十二月十七日
    以九十一年度戒偵字第六九二號不起訴處分在案。詎甲○○復基於施用第一級毒
    品海洛因之概括犯意，自九十二年二月間起至九十二年六月十日止，以將海洛因
    摻入香菸內或置於錫箔紙上燒烤之方式，在高速公路中壢路段朋友車上、土城、
    汐止住處附近等處，施用海洛因多次；另基於施用第二級毒品安非他命之概括犯
    意，自九十二年三月二十六日起至九十二年六月十日止，在上址以將安非他命置
    放於錫箔紙上或吸食器內燒烤之方式，施用安非他命多次。其中九十二年三月二
    十六日係先以摻入香菸之方式施用海洛因，繼而以錫箔紙置放安非他命燒烤之方
    式，施用安非他命，此後迄九十二年六月十日止，則係以海洛因、安非他命同時
    置放於錫箔紙上燒烤之方式，同時施用海洛因及安非他命。嗣(一)先於九十二年三
    月二十六日十九時三十分許，在台北縣汐止市○○路○段二七九號六樓之二住處
    ，為警持搜索票查獲，並扣得第一級毒品海洛因一包（驗餘淨重０‧０二公克）
    ；復於(二)九十二年六月十一日十二時十分許，經警持搜索票前往其台北縣土城市
    ○○路四一號、四三號三樓住處及車內搜索，扣得其持有之安非他命一包（驗餘
    淨重三‧三二公克）、吸食器八個及附表編號、、、之殘渣袋。
二、案經台北市政府警察局大安分局報請台灣士林地方法院檢察署檢察官偵查起訴及
    由台北縣警察局報請台灣板橋地方法院檢察署檢察官移送併辦。
    理  由
一、訊之被告甲○○對於右述犯罪事實已於本院調查審理時自白不諱，且有左列證據
    足以認定其自白與事實相符：
  (一)被告於九十二年三月二十六日為警查獲所採尿液，經送台北市立療養院初驗、明
    生生物科技股份有限公司複驗結果，均呈嗎啡、安非他命陽性反應，有台北市立
    療養院九十二年四月八日出具之煙毒尿液檢驗報告、明生生物科技股份有限公司
    九十二年五月十二日出具之濫用藥物陽性檢體檢驗報告在卷可稽；而九十二年三
    月二十六日查獲扣得之白粉一包，經檢驗結果為海洛因無誤，驗餘淨重０‧０二
    公克，有法務部調查局九十二年四月二十三日調科壹字第０四０００三二０八號
    鑑定通知書在卷可稽。
  (二)被告於九十二年六月十一日為警查獲所採尿液，經送台灣檢驗科技股份有限公司
    檢驗結果，亦呈鴉片類、安非他命類陽性反應，此亦有台灣檢驗科技股份有限公
    司九十二年六月十九日出具之濫用藥物尿液檢驗報告存卷可查。九十二年六月十
    一日查獲之結晶及殘渣袋，經鑑定結果為安非他命一包（驗餘淨重三‧三二公克
    ），而附表編號、、、之殘渣袋內，均有微量毒品殘留，其毒品種類、
    重量詳如附表，此有法務部調查局九十二年九月二十二日調科壹字第０九二六二
    六一二六００號檢驗通知書附卷可稽。此外，並有被告所有供施用安非他命用之
    吸食器八個扣案可證。
  (三)而被告辯稱：除九十二年三月二十六日當天係先後施用海洛因、安非他命外，九
    十二年三月二十六日以後迄九十二年六月十日止則係同時將海洛因、安非他命置
    放於錫箔紙燒烤施用一節，經向法務部調查局函詢，該局覆稱「依藥理作用分類
    ，海洛因係中樞神經抑制劑，安非他命類毒品係中樞神經興奮劑，二者藥理作用
    機轉不同，惟毒品施用者可視其習性，混用任何毒品，在國外，把抑制作用的海
    洛因和興奮作用的古柯鹼混合施用，就通稱為快速球『SPEED BALL』，據說刺激
    性相當利害。本局處理獲案毒品檢驗案例中，亦發現不乏同時混有海洛因及甲基
    安非他命之檢品」等語，有該局九十二年九月二十三日調科壹字第０九二六二六
    一三三一０號函附卷可參。被告所辯九十二月三月二十六日以後迄九十二年六月
    十日止係同時施用海洛因、安非他命，並非絕對無法採信。
  綜上所述，被告有施用海洛因、安非他命之犯行，已堪認定，應予依法論科。
二、按海洛因、安非他命分別屬於毒品危害防制條例第二條第二項第一、二款所稱之
    第一級毒品、第二級毒品。因施用毒品案件，經觀察、勒戒後，有繼續施用傾向
    ，應由檢察官聲請法院裁定另入戒治處所施以強制戒治，強制戒治期滿或交付保
    護管束期滿，應由檢察官為不起訴處分，依前開規定為不起訴處分後，五年內再
    犯施用毒品罪者，即應進入刑事訴訟程序審理，此觀毒品危害防制條例第二十三
    條第二項規定自明。查被告曾因施用毒品案件，經送觀察、勒戒後，認有繼續施
    用毒品之傾向，而送強制戒治，於九十一年七月二十二日強制戒治期滿由台灣士
    林地方法院檢察署檢察官於九十一年十二月十七日以九十一年度戒偵字第六九二
    號不起訴處分確定，有前開不起訴處分書在卷可稽。是被告於強制戒治期滿不起
    訴處分後五年內再犯本件施用毒品罪，即應依刑事訴訟程序審理，合先敘明。
三、核被告所為，係分別犯毒品危害防制條例第十條第一項施用第一級毒品罪、同條
    第二項施用第二級毒品罪。被告持有第一、二級毒品海洛因及安非他命，既意在
    供己施用，其持有之低度行為應各為施用之高度行為所吸收，均不另論罪。被告
    先後多次施用海洛因、施用安非他命之行為，時間緊接，所犯各構成要件相同，
    顯係各基於概括犯意為之，應分別論以連續犯一罪，並均加重其刑。被告於偵查
    中否認犯罪，故檢察官僅起訴其九十二年三月二十六日二十二時採尿前回溯一百
    二十小時、九十六小時施用海洛因、安非他命之犯行，其餘如事實欄所示之犯行
    則未經檢察官起訴，然因該部分與起訴部分分別具有連續犯裁判上一罪關係，為
    起訴效力所及，自得由本院併予審理。又，被告自承於九十二年三月二十六日吸
    用海洛因、安非他命係分別為之，則所犯上開二罪間，應予分論併罰。爰審酌被
    告有吸毒犯罪前科，因施用毒品，經觀察勒戒、強制戒治，仍再犯施用毒品罪，
    並斟酌施用毒品乃戕害其自身健康之行為及被告犯後供認犯行態度尚稱良好等及
    其他一切情狀，分別量處如主文所示之刑，並定其應執行刑，以示懲儆。
四、扣案海洛因一包（驗餘淨重０‧０二公克）、安非他命一包（驗餘淨重三‧三二
    公克）為毒品，應依毒品危害防制條例第十八條第一項前段規定諭知沒收銷燬。
    如附表所示編號、、、之殘渣袋，經檢驗結果其內均有微量毒品殘留，
    因量微無法析離秤重，爰依毒品危害防制條例第十八條第一項前段規定將殘渣袋
    與袋內毒品一併宣告沒收銷燬。而扣案吸食器八個，據被告供稱為其所有供施用
    安非他命用之物，爰依刑法第三十八條第一項第二款宣告沒收。至於其餘扣案之
    新夾鍊袋一百五十九個、舊夾鍊袋二十二個，經檢驗並無毒品殘留；而電子磅秤
    據被告供稱是為女兒分裝藥物使用，是均難認係供被告施用毒品犯罪用之物，爰
    不為沒收之諭知。而注射針筒一支，被告否認為其所有，爰不為沒收之諭知，併
    此說明。
據上論斷，應依刑事訴訟法第二百九十九條第一項前段，毒品危害防制條例第十條第
一項、第二項、第十八條第一項前段，刑法第十一條、第五十六條、第三十八條第一
項第二款、第五十一條第五款，判決如主文。
本案經檢察官吳怡明到庭執行職務
中        華        民        國    九十二    年    十一    月    三    日
                                      臺灣士林地方法院刑事第六庭
                                          法  官  洪  慕  芳
右正本證明與原本無異。
如不服本判決，應於判決送達後十日內，向本院提出上訴狀。
                                          書記官  趙  彩  彤
中        華        民        國    九十二    年    十一    月    五    日
附錄本判決論罪科刑依據之法條：
毒品危害防制條例第十條第一項、第二項：
  施用第一級毒品者，處六月以上五年以下有期徒刑。
  施用第二級毒品者，處三年以下有期徒刑。
毒品危害防制條例第十八條第一項前段：
  查獲之毒品及專供製造或施用毒品之器具，不問屬於犯人與否，均沒收銷燬之。
~FO
附表
 ┌──┬───────┬────────┬──────┐
 │編號│  殘渣袋數量  │  內含毒品種類  │ 總    重   │
 ├──┼───────┼────────┼──────┤
 │  │殘渣袋四個    │   安非他命     │一‧八一公克│
 ├──┼───────┼────────┼──────┤
 │  │殘渣袋三個    │   安非他命     │０‧七０公克│
 ├──┼───────┼────────┼──────┤
 │  │殘渣袋一個    │海洛因、安非他命│０‧二一公克│
 ├──┼───────┼────────┼──────┤
 │  │殘渣袋十六個  │   安非他命     │三‧六八公克│
 └──┴───────┴────────┴──────┘


司法院資訊處製作；財團法人民間司法改革基金會備份。
